臺灣橋頭地方法院民事判決
111年度重訴字第29號
原      告  臺灣銀行股份有限公司

法定代理人  許志文  
訴訟代理人  蔡昀荃  
被      告  陳建同即建碩企業社


            毛茂山  

            毛祥羽  

當事人間請求清償借款事件，本院民國111年3月23日言詞辯論終
結，判決如下：
  主  文
被告應連帶給付原告新臺幣（下同）壹仟肆佰參拾玖萬零貳佰參
拾參元，及如附表所示之利息及違約金。
訴訟費用由被告連帶負擔。
本判決第一項於原告以新臺幣肆佰捌拾萬元供擔保後得假執行。
事實及理由
一、本件被告陳建同即建碩企業社經合法通知，無正當理由未於
    言詞辯論期日到場，核無民事訴訟法第396條所列各款情形
    ，爰依原告之聲請，由其一造辯論而為判決。
二、原告主張：被告陳建同即建碩企業社分別於民國（以下同）
    108年8月27日及109年5月19日邀同被告毛茂山及毛祥羽為連
    帶保證人，向原告訂借額度新臺幣（以下同）1,200萬元、4
    50萬元及50萬元整：
（一）借款金額為1,200萬元整（帳號000000000000、000000000
      000），原借用期限自108年08月13日至109年08月13日止
      ，依次展延至111年8月13日止，按月於每月27日付息一次
      ，但應先付清借款利息後始得清償借款本金；另依綜合授
      信契約之一般週轉金契約第4條之約定，借款利息按年率2
      .615%計算，上開借款利率係按原告二年期定期儲蓄存款
      （一般）機動利率加個別加碼年率1.5%訂定，並於原告二
      年期定期儲蓄存款（一般）機動利率調整時，自調整日起
      ，按調整後之利率加上開個別加碼年率計算，現年利率為
      2.345%。又依前揭借據之一般週轉金契約第五條約定，倘
      被告之借款債務經原告視為全部到期並轉列催收款項時，
      自轉列催收款項之日起，利率改按轉列催收款項日之本借
      款利率加年率1%固定計算，是以前開債務預計於111年6月
      19日轉列催收款，利率即自該日起加年率1%固定計算，違
      約金則自逾期六個月以內者，按借款利率百分之十，逾期
      六個月以上者，就超過六個月之部分，按借款利率百分之
      二十計算。
（二）借款金額為450萬元整（帳號000000000000、00000000000
      0），原借用期限自109年5月19日起至112年5月19日止，
      以一個月為一期，分3年36期，按月於每月19日攤還本息
      ，借款利息按年率2.215%計算，上開借款利率係按中華郵
      政股份有限公司郵政儲金二年期定期儲蓄存款機動利率（
      下稱郵政儲金定儲機動利率）加計加碼年率1.37%訂定，
      並於上開郵政儲金定儲機動利率調整時，自調整日起，按
      調整後之郵政儲金定儲機動利率加上開加碼年率計算，現
      年利率為2.215%。又依放款借據一般條款第5條約定，倘
      被告之借款債務經原告視為全部到期並轉列催收款項時，
      自轉列催收款項之日起，利率改按轉列催收款項日之本借
      款利率加年率1%固定計算，是以前開債務預計於111年6月
      19日轉列催收款，利率即自該日起加年率1%固定計算，違
      約金則自逾期六個月以內者，按借款利率百分之十，逾期
      六個月以上者，就超過六個月之部分，按借款利率百分之
      二十計算。
（三）借款金額為50萬元整（帳號000000000000、000000000000
      ），原借用期限自109年5月19日起至112年5月19日止，以
      一個月為一期，分3年36期，按月於每月19日攤還本息，
      借款利息按年率1%計算，上開借款利率係按中央銀行牌告
      擔保放款融通利率加計減碼年率0.5%訂定，並於上開中央
      銀行牌告擔保放款融通利率調整時，自調整日起，按調整
      後之利率加上開減碼年率計算。自110年03月28日起至契
      約止日改按本行二年期定期儲蓄存款（一般）機動利率加
      1.055個百分點機動計息，並於原告二年期定期儲蓄存款
      （一般）機動利率調整時，自調整日起，按調整後之利率
      加上開個別加碼年率計算，現年利率為1%。又依前揭借據
      一般條款第五條約定，倘被告之借款債務經原告視為全部
      到期並轉列催收款項時，自轉列催收款項之日起，利率改
      按轉列催收款項日之本借款利率加年率1%固定計算，是以
      前開債務預計於111年6月19日轉列催收款，利率即自該日
      起加年率1%固定計算，違約金則自逾期六個月以內者，按
      借款利率百分之十，逾期六個月以上者，就超過六個月之
      部分，按借款利率百分之二十計算。詎被告陳建同即建碩
      企業社自110年12月起未依約還款，迭經原告派員追索均
      置之不理，且陳建同即建碩企業社於111年1月12日有大額
      退票未清償註記紀錄，總張數為9張，金額為11,500仟元
      ，故依前揭借據約定，如有經退票而尚未辦理清償贖回、
      提存備付或重提付訖註記之情事發生時，或有不依約攤還
      本金或付息時，分期債務喪失期限利益而視為全部到期，
      前開借款合計尚欠原告本金14,390,233元及如附表所示之
      應計之利息、違約金。被告陳建同即建碩企業社、毛茂山
      及毛祥羽就上開借款到期不為清償，爰依民法之消費借貸
      及連帶保證法律關係，請求被告連帶給付如主文所示之金
      額。
三、被告毛祥羽、毛茂山則抗辯：對於原告主張之借款及連帶保
    證責任及綜合授信契約、申請書、放款借據均無意見，因為
    我們是被告陳建同即建碩企業社的員工，是他叫我們擔任連
    帶保證人，因為我們現在也沒工作，所以無法給付原告上開
    款項等語。
四、本件原告主張之事實，綜合授信契約書、申請書、放款借據
    、財團法人金融聯合徵信中心、原告函文、回證為為證，核
    屬相符，且為被告不爭執，自堪信為真實。
五、原告依消費借貸及連帶保證契約請求被告連帶給付原告14,3
    90,233元，及詳如附表所示之利息及違約金，為有理由，應
    予准許。　
六、原告陳明願供擔保，請求宣告假執行，核無不合，茲酌定擔
    保金額，予以准許。
七、據上結論，本件原告之訴為有理由，依民事訴訟法第385條
    第1項前段、第78條、第85條第2項、第390條第2項，判決如
    主文。
中　　華　　民　　國　　111 　年　　3 　　月　　31　　日
                民事第一庭法　官　朱玲瑤
以上正本係照原本作成。
如對本判決上訴，須於判決送達後20日內向本院提出上訴狀。如
委任律師提起上訴者，應一併繳納上訴審裁判費。
中　　華　　民　　國　　111 　年　　3 　　月　　31　　日
                          書記官　曾秀鳳
附 表
陳建同即建碩企業社　借款本金、利息及違約金明細表
                                            單位：新台幣
本 金 利 息 起 算 利 率 (年息) 違約金 利率 (年息) 3,600,000 自110年12月27日起至111年06月19日止 2.345% 自110年12月27日起至111年06月19日止 0.2345%  自111年06月20日起至111年06月27日止 3.345% 自111年06月20日起至111年06月27日止 0.3345%  自111年06月28日起至清償日止  自111年06月28日起至清償日止 0.669% 8,400,000 自110年12月27日起至111年06月19日止 2.345% 自110年12月27日起至111年06月19日止 0.2345%  自111年06月20日起至111年06月27日止 3.345% 自111年06月20日起至111年06月27日止 0.3345%  自111年06月28日起至清償日止  自111年06月28日起至清償日止 0.669% 430,649 自110年12月19日起至111年06月19日止 2.215% 自110年12月19日起至111年06月19日止 0.2215%  自111年06月20日起至清償日止 3.215% 自111年06月20日起至清償日止 0.643% 23,690 自110年12月19日起至111年06月19日止 1% 自110年12月19日起至111年06月19日止 0.1%  自111年06月20日起至清償日止 2% 自111年06月20日起至清償日止 0.4% 1,722,616 自110年12月19日起至111年06月19日止 2.215% 自110年12月19日起至111年06月19日止 0.2215%  自111年06月20日起至清償日止 3.215% 自111年06月20日起至清償日止 0.643% 213,278 自110年12月19日起至111年06月19日止 1% 自110年12月19日起至111年06月19日止 0.1%  自111年06月20日起至清償日止 2% 自111年06月20日起至清償日止 0.4%